最　高　行　政　法　院　裁　定
　　　　　　　　　　　　　94年度裁字第01215號
抗　告　人　甲○○原名鄭正昌.
上列抗告人因與相對人苗栗縣政府間農地重劃事件，對於中華民
國93年3月8日臺中高等行政法院92年度訴字第926號裁定提起抗告
，本院裁定如下︰
　　主  文
抗告駁回。
抗告訴訟費用由抗告人負擔。
　　理  由
一、按抗告法院認抗告為不合法或無理由者，應為駁回抗告之裁
    定。
二、抗告人於原審主張：相對人於民國51年間辦理苗栗縣竹南鎮
    海口農地重劃，就抗告人共有坐落苗栗縣竹南鎮○○段港子
    墘小段17號（重劃後為仁德段）等15筆參與重劃之土地，未
    分配土地予抗告人，抗告人乃於91年10月3日向相對人提出
    申請，請求相對人就抗告人參與農地重劃之15筆土地，依法
    核實發給抗告人，然遭相對人以91年10月7日府地劃字第910
    0093449號函拒絕抗告人核實分配土地之申請。抗告人對相
    對人上開處分不服，於法定期間內依法提起訴願，訴願期間
    相對人知其原來之行政處分係將15筆土地地價差額誤載為11
    筆土地之差額，故重新審查，乃另以92年6月24日府地劃字
    第0920060841號函通知抗告人，請抗告人於文到10日內前往
    領取該15筆土地差額地價共新台幣（下同）29,081元。然抗
    告人前向相對人申請之內容為請求相對人就抗告人所有15筆
    參與重劃之土地，依法核實分配土地與抗告人，而非請求抗
    告人補償土地差額地價。抗告人即於相對人函到10日內，於
    92年7月4日向相對人提出異議書，該異議書即為對相對人之
    該行政處分表示不服（即提起訴願），惟自抗告人提起訴願
    已逾三個月，仍不為決定，遂提起本件行政訴訟，請求(一)撤
    銷原處分（92年6月24日府地劃字第0920060841號函）。(二)
    相對人應依法核實發給抗告人應受分配之苗栗縣竹南鎮○○
    段0.1664公頃土地，及給付抗告人3,117萬0,836元及自起訴
    狀繕本送達相對人翌日起至清償日止，按年息百分之5計算
    之利息。(三)如無法依前項核實發給抗告人土地時，相對人應
    給付抗告人6,135萬5,836元及自起訴狀繕本送達相對人翌日
    起至清償日止，按年息百分之5計算之利息，經原審裁定駁
    回。
三、原審裁定係以：本件抗告人不服，據以提起行政訴訟之相對
    人92年6月24日府地劃字第0920060841號函，因該函說明事
    項部分內容遺漏，業經相對人以92年7月11日府地劃字第092
    0067441號函更正另作處分後，以93年1月6日府地劃字第092
    0132067號函予以作廢，則原處分既已不存在，抗告人提起
    撤銷訴訟，即非合法。又抗告人訴之聲明第二、三項部分，
    與抗告人於92年10月17日提起本院92年度訴字第873號之當
    事人、訴之聲明、訴訟標的均相同，抗告人復於92年11月7
    日提起本件訴訟，係就已起訴之事件，於訴訟繫屬中更行起
    訴，亦非合法，均應予駁回。
四、本院查：按所謂重覆處分，係指行政機關以已有行政處分存
    在，不得任意變更或撤銷為原因，明示或默示拒絕當事人之
    請求，甚至在拒絕同時，為先前處分添加理由，自不生法律
    效果。本件相對人92年7月11日府地劃字第0920067441號函
    係因其92年6月24日府地劃字第0920060841號函說明事項部
    分內容遺漏，而予以更正，相對人嗣更以93年1月6日府地劃
    字第0920132067號函予以作廢92年6月24日府地劃字第09200
    60841號函，則92年7月11日府地劃字第0920067441號函，與
    上開重覆處分之說明，自非相同。本件抗告人請求撤銷之92
    年6月24日府地劃字第0920060841號函，既經相對人予以變
    更、作廢而不存在，抗告人提起撤銷之訴，於法自有未合。
    又按當事人就已起訴之事件，於訴訟繫屬中，復提起同一之
    訴者，行政法院應以裁定駁回之，行政訴訟法第107條第7款
    定有明文，抗告人訴之聲明第二項、第三項部分，業經抗告
    人於92年10月17日在原審另案提起，原審以92年度訴字第
    873 號予以受理，業於93年2月11日判決抗告人敗訴，抗告
    人提起上訴（本院93年上字第937號受理中），抗告人復於
    92年11月7日提起本件訴訟，自係就已起訴之事件，於訴訟
    繫屬中更行起訴，非法之所許，原審裁定因之以其本件起訴
    均不合法，予以駁回，經核並無不合，抗告意旨認相對人92
    年7月11日府地劃字第0920067441號函為重覆處分，不生法
    律效果；其起訴狀訴之聲明第二項、第三項未重復起訴云云
    ，均非可採，其抗告難認有理由，應予駁回。
五、依行政訴訟法第104條、民事訴訟法第95條、第78條，裁定
    如主文。
中    華    民    國    94    年    6    月    23     日
                  第五庭審判長法  官　趙　永　康
                              法  官　鄭　淑　貞
                              法  官　黃　淑　玲
                              法  官　侯　東　昇
                              法  官　林  文  舟
以  上  正  本  證  明  與  原  本  無  異
中    華    民    國    94    年    6    月    24     日
　　　　　　　　　　　　　　　書記官　莊　俊　亨
